cs: Systém ladění bonga: Pevné (neladitelné); Laditelné šrouby; Laditelné provazem; Jiné
bg-BG: Система за настройване на бонго: Фиксирана (не се настройва); Настройка с винтове; Настройка с въжета; Друго
el: Σύστημα κουρδίσματος Bongo: Σταθερό (μη κουρδιζόμενο); Κουρδιζόμενο με κλειδιά; Κουρδιζόμενο με σχοινί; Άλλο
it: Sistema di accordatura Bongo: Fisso (non accordabile); A tiranti; A corde; Altro
vi: Hệ thống điều chỉnh âm Bongo: Cố định (không thể chỉnh âm); Chỉnh âm bằng vấu; Chỉnh âm bằng dây thừng; Khác
ko: 봉고 튜닝 시스템: 고정형(튜닝 불가); 러그 튜닝; 로프 튜닝; 기타
ro-RO: Sistem de acordare a bongoului: Fix (neacordabil); Acordat cu tiranți; Acordat cu frânghii; Altele
sk-SK: Ladiaci systém bonga: Pevný (neladiteľný); S ladiacimi skrutkami; Ladený pomocou povrazov; Iné
nl: Bongo stemsysteem: Vast (niet-stembaar); Gestemd met spanbouten; Met touw gestemd; Overige
ru: Система настройки бонго: Фиксированная (без настройки); Настройка лагами; Веревочная настройка; Другое
de: Bongo-Stimmsystem: Fest (nicht stimmbar); Mit Spannböckchen gestimmt; Mit Seil gestimmt; Sonstige
nb: Bongo-stemmingssystem: Fast (ikke stemmbar); Skruestemt; Taustemt; Annet
pt-BR: Sistema de afinação do bongô: Fixo (não afinável); Afinado com hastes; Afinado com corda; Outros
hr-HR: Sustav za ugađanje bonga: Fiksni (ne može se ugađati); Ugađanje zatezačima (lugs); Ugađanje užetom; Ostalo
fr: Système d’accordage du bongo: Fixe (non accordable); Accordage à tirants; Accordage à corde; Autre
tr: Bongo akort sistemi: Sabit (akort edilemez); Bijonlu akort; İpli akort; Diğer
zh-TW: 邦哥鼓調音系統: 固定 (不可調音); 鼓耳調音; 繩索調音; 其他
pl: System strojenia bongosów: Stały (bez możliwości strojenia); Strojony śrubami; Strojony sznurkami; Inne
sl-SI: Sistem za uglaševanje bongov: Fiksno (brez uglasitve); Uglasitev z vijaki; Uglasitev z vrvjo; Drugo
hu: Bongóhangoló rendszer: Rögzített (nem hangolható); Babás (csavaros); Köteles; Egyéb
lt-LT: Bongo derinimo sistema: Fiksuota (nederinama); Derinama varžtais; Derinama virve; Kita
sv: Bongons stämningssystem: Fast (ej stämbar); Stämskruvar; Repstämd; Annat
th: ระบบตั้งเสียงกลองบองโก: คงที่ (ตั้งเสียงไม่ได้); ตั้งเสียงด้วยหลักกลอง; ตั้งเสียงด้วยเชือก; อื่นๆ
fi: Bongojen viritysjärjestelmä: Kiinteä (ei viritettävä); Virityskorvakkeilla viritettävä; Naruilla viritettävä; Muu
ja: ボンゴチューニングシステム: 固定（チューニング不可）; ラグチューン; ロープチューン; その他
pt-PT: Sistema de afinação do bongo: Fixo (não afinável); Afinação por pernos; Afinação por corda; Outro
es: Sistema de afinación del bongo: Fijo (no afinable); Afinación por tensores; Afinación por cuerdas; Otro
da: Bongo-stemmesystem: Fast (ikke-stembar); Møtrikstemt; Rebstemt; Andet
zh-CN: 邦戈鼓调音系统: 固定（不可调音）; 旋耳调音; 绳索调音; 其他
en: Bongo tuning system: Fixed (non-tunable); Lug-tuned; Rope-tuned; Other